Minutes et répertoires du notaire Jacques MUSSART, 1537 - mars 1561 (étude XX)
Archives nationales
- Minutes de Jacques MUSSART, 1537 - mars 1561; MC/ET/XX/12 - MC/ET/XX/34
  - Minutes. 1551, 1er avril - 1552, 9 avril, 1er avril 1551 - 9 avril 1552; MC/ET/XX/25; registre
    - Rente, transport, fief, pré, terre labourable, Luzarches (Val-d'Oise) Fief de Roguemont, sous le Château., 11 avril 1551; MC/ET/XX/25
      Nom, qualité: (M.) Larue de, Claude.
      Relations: caution de l'intervenant 4.
      Nom, qualité: (M.) Thibault, Pierre.
      Profession: h ôtelier (marchand), Luzarches (Val-d'Oise).
      Domicile: Luzarches (Val-d'Oise) le Cygne.
      Relations: caution de l'intervenant 1, caution de l'intervenant 3
    - Rente foncière, titre nouvel, terre, Clichy (Hauts-de-Seine) Partz (les), abreuvoir aux Vaches (l')., 11 avril 1551; MC/ET/XX/25
      Nom, qualité: (Mme ou Mlle) Bontemps, Jeanne.
      Nom, qualité: (M.) Frelicot, Jean.
      Nom, qualité: (personne morale) Frelicot (enfants).
      Relations: subrogé tuteur de l'intervenant 3.
      Nom: Confrérie Saint-Medard et Saint-Sauveur.
    - Rente foncière, transport, obligation, terrain bâti, jardin, Paris Hors la Porte Montmartre, masures (les), rue Délaissée., 11 avril 1551; MC/ET/XX/25
      Nom, qualité: (Mme ou Mlle) Antian ou Autian, Jeanne.
      Nom, qualité: (M.) Dautry ou Autry D', André.
      Profession: maraicher, jardinier, Paris.
      Domicile: Paris rue des Vieux Augustins.
      Nom, qualité: (M.) Le Pigault, Michel.
      obligation; transport de droits; bail
    - Rente, constitution, maison, Trappes (Yvelines) rue des Arbaletriers., 15 avril 1551; MC/ET/XX/25
      Nom, qualité: (Mme ou Mlle) Lemaire, Jacquette.
      Domicile: Trappes (Yvelines).
      Nom, qualité: (M.) Francoys, Pierre.
      Profession: charron.
      Nom, qualité: (M.) Francoys, Michel.
      Profession: praticien en cour laie, Trappes (Yvelines).
      Relations: fils de l'intervenant 1, fils de l'intervenant 2.
      Nom, qualité: (M.) Paluau, Jean (bourgeois de Paris).
    - Rente foncière, titre nouvel, procuration acte, terre, maison, jardin, terre, vigne, Franconville (Val-d'Oise)., 15 avril 1551; MC/ET/XX/25
      Nom, qualité: (M.) Lucas, Laurent.
      Profession: laboureur, Cormeilles-en-Parisis (Val-d'Oise).
      Nom, qualité: (Mme ou Mlle) Jacquin, Jeanne.
      Relations: mère de l'intervenant 1, veuve de l'intervenant 3.
      Nom, qualité: (M.) Lucas, Nicolas.
      Nom, qualité: (M.) Jacquetel, Jean.
      Profession: procureur au ch âtelet, Paris
      procuration; titre nouvel; bail
    - Bail à loyer, maison (partie de), Paris rue de la Chanvrerie, la Quenouille., 15 avril 1551; MC/ET/XX/25
      Nom, qualité: (M.) Leveel, Gassot (bourgeois de Paris).
      Relations: tuteur de l'intervenant 2, acceptant pour l'intervenant 04.
      Nom, qualité: (personne morale) Leveel (enfants).
      Nom, qualité: (M.) La Coppelle de, Elardin (bourgeois de paris, seigneur de cherelles).
      Profession: menuisier (ma ître), Paris
    - Apprentissage, métier cordonnier., 16 avril 1551; MC/ET/XX/25
      Nom, qualité: (M.) Caignet, Thomas.
      Profession: cordonnier (apprenti).
      Relations: frère de l'intervenant 2, présenté(e) par l'intervenant 02.
      Nom, qualité: (M.) Caignet, Gilles.
      Profession: boulanger, Paris, Faubourg-Saint-Denis.
      Domicile: Paris Faubourg-Saint-Denis.
      Nom, qualité: (M.) Collinet, Adrien.
      Profession: cordonnier (ma ître), Paris
    - Rente foncière, transport, terrains, Argenteuil (Val-d'Oise)., 16 avril 1551; MC/ET/XX/25
      Nom, qualité: (M.) Chesneau, Pierre.
      Profession: chandelier en suif (maitre), Paris.
      Nom, qualité: (Mme ou Mlle) Jondet ou Joudet, Perrette.
      Nom, qualité: (M.) Blemy, Jean.
    - Rente foncière, transport, vigne, Suresnes (Hauts-de-Seine) Bois-Roger (le)., 16 avril 1551; MC/ET/XX/25
      Nom, qualité: (M.) Le Brest, Jean (bourgeois de Paris).
      Relations: frère de l'intervenant 1
    - Rente, constitution, maison, jardin, vigne, Brie-Comte-Robert (Seine-et-Marne) Croix-du-Tiroir, en la Bregette, aux Ecorcheurs., 18 avril 1551; MC/ET/XX/25
      Nom, qualité: (M.) Reboursin, Charles.
      Profession: laboureur, Brie-Comte-Robert (Seine-et-Marne), au Faubourg.
    - Bail à rente, maison, Paris rue Comtesse d'Artois., 18 avril 1551; MC/ET/XX/25
      Nom, qualité: (M.) Guynant, Nicole.
      Domicile: rue Comtesse d'Artois
    - Mariage., 18 avril 1551; MC/ET/XX/25
      Nom, qualité: (M.) Normandie de, Jean.
      Profession: boulanger, Paris.
      Domicile: Paris Faubourg Saint-Honore.
      Nom, qualité: (Mme ou Mlle) Aublette, Charlotte.
      Nom, qualité: (M.) Guerard, Jean.
      Profession: vendeur de bétail à pied fourchu au marché, Paris.
      Relations: maitre de l'intervenant 2
    - Mariage., 20 avril 1551; MC/ET/XX/25
      Nom, qualité: (Mme ou Mlle) Pellet, Louise.
      Nom, qualité: (M.) Pellet, Bernard (bourgeois de Paris).
      Nom, qualité: (Mme ou Mlle) Suzeau, Martine.
      Relations: veuve de l'intervenant 2, representant(e) de l'intervenant 1.
      Nom, qualité: (M.) Bertrand, Gilles.
      Profession: fripier (ma ître), Paris
    - Vente, rente, transport, terre, vigne, jardin, ferme, Brie-Comte-Robert, Varennes, Château-Thierry (Seine-et-marne, Aisne) Ferme de l'Essart., 20 avril 1551; MC/ET/XX/25
      Nom, qualité: (M.) Longueil de, Jacques (noble homme).
      Profession: conseiller et général à la cour des aides, Paris.
      Nom, qualité: (Mme ou Mlle) Laloyau, Denise.
      État civil: mineure.
    - Échange, vignes, Jouy-le-Moutier, andresy (95, 78) Falaises (les)., 20 avril 1551; MC/ET/XX/25
      Nom, qualité: (M.) Baston, Nicolas.
      Profession: laboureur de vignes, Jouy-le-Moutier (Val-d'Oise), Glatigny.
      Domicile: Jouy-le-Moutier (Val-d'Oise) Glatigny.
    - Rente, transport, terrains., 20 avril 1551; MC/ET/XX/25
      Nom, qualité: (M.) Sachot, Louis.
      Profession: procureur au Parlement, Paris.
      Nom, qualité: (M.) Duboisle, Michel.
      Nom, qualité: (Mme ou Mlle) Garnier, Philippe.
      Nom, qualité: (M.) Lemercier, Jean.
      Profession: Paris
    - Transport de droits, maison, jardin, Paris rue du Bouloir., 20 avril 1551; MC/ET/XX/25
      Nom, qualité: (Mme ou Mlle) Fournaise, Jeanne.
      Nom, qualité: (M.) Cadouet ou Cadonet, Claude (bourgeois de Paris).
    - Marché de travaux, maçonnerie, couverture, Paris Halles (les)., 22 avril 1551; MC/ET/XX/25
      Nom, qualité: (M.) Serve ou Serne, Pierre.
      Profession: maçon (ma ître), Paris.
      Nom, qualité: (M.) Hervyeu ou Hernyeu, Geoffroi (bourgeois de Paris).
    - Donation entre vifs, terre, Silly-le-Long (Oise)., 23 avril 1551; MC/ET/XX/25
      Nom, qualité: (Mme ou Mlle) Thiersault, Françoise.
      Nom, qualité: (M.) Auboust, Philippe (bourgeois de Paris).
      Nom, qualité: (M.) Leconte, Pierre.
      Profession: etudiant, Paris.
      Relations: petit-fils de l'intervenant 1
    - Rente foncière, titre nouvel, maison, Montreuil-sous-Bois (Seine-Saint-Denis) rue de la Cuve du Four., 23 avril 1551; MC/ET/XX/25
      Nom, qualité: (M.) Durant, Pierre.
      Profession: laboureur, Montreuil (Seine-Saint-Denis).
      Nom, qualité: (M.) Mention, Jacques.
      Nom, qualité: (M.) Lesus (enfants).
      État civil: mineurs.
      Relations: enfants de l'intervenant 4.
      Nom, qualité: (M.) Lesus, Thomas.
      Nom, qualité: (M.) Parisot, Nicolas.
      Profession: chaudronnier, Montreuil (Seine-Saint-Denis).
      Nom, qualité: (Mme ou Mlle) Lesus, Marion.
      Relations: épouse de l'intervenant 5, fille de l'intervenant 4.
      Nom, qualité: (M.) Prevost, Pierre.
      Relations: héritier de l'intervenant 8.
      Nom, qualité: (Mme ou Mlle) Lesus, Colette.
      Nom, qualité: (M.) Prevost, Jacques.
    - Vente, masure, jardin, Paris rue des Vertus., 24 avril 1551; MC/ET/XX/25
      Nom, qualité: (M.) Doublet, Jacques.
      Profession: gainier (maitre), Paris.
      Profession: marchand de vins, Paris.
    - Délaissement, seigneurie, Fondettes (Indre-et-Loire) Martigny-en-Touraine., 24 avril 1551; MC/ET/XX/25
      Nom, qualité: (Mme ou Mlle) Cochet, Marie.
      Nom, qualité: (M.) Courtin, Jérome (noble homme, écuyer, seigneur de la mainferme).
      Nom, qualité: (M.) Chauvyn, René (écuyer, seigneur de martigny-en-touraine).
      Domicile: Fondettes (Indre-et-Loire)
    - Rente, constitution, contre-lettre, maisons (2), vigne, terre, Paris, boissy-sous-Saint-Yon (Essonne)., 24 avril 1551; MC/ET/XX/25
      Nom, qualité: (M.) Graillot, Germain (bourgeois de Paris).
      Nom, qualité: (Mme ou Mlle) Bourges de, Claire.
      Nom, qualité: (Mme ou Mlle) Graillot, Marie.
      Relations: veuve de l'intervenant 4, débirentier(e) de l'intervenant 5.
      Nom, qualité: (M.) Davignon, Nicolas (bourgeois de Paris).
    - Rente, constitution, contre-lettre, maisons (2), vigne, terre, Boissy-sous-Saint-Yon, Paris (Essonne)., 24 avril 1551; MC/ET/XX/25
      Relations: veuve de l'intervenant 2, débirentier(e) de l'intervenant 6.
      Nom, qualité: (M.) Seguynart, Didier.
      Relations: à la requête de l'intervenant 1, débirentier(e) de l'intervenant 6.
      Nom, qualité: (M.) Le Cep, Jean (noble homme).
    - Rente, constitution, maisons (2), jardin, vigne, terre labourable, saussaie, Boissy-sous-Saint-Yon, Paris (Essonne) rue des Vieilles-Etuves., 24 avril 1551; MC/ET/XX/25
      Nom, qualité: (M.) Davignon ou Avignon D', Nicolas (bourgeois de Paris).
      Nom, qualité: (M.) Seguynart ou Sequynart, Didier.
    - Apprentissage, métier mercier., 24 avril 1551; MC/ET/XX/25
      Nom, qualité: (M.) Hardi, Guillaume.
      Profession: mercier (apprenti).
      Relations: présenté(e) par l'intervenant 02, fils de l'intervenant 2.
      Nom, qualité: (M.) Hardi, Bertrand.
      Profession: marchand, Beauvais (Oise).
      Domicile: Beauvais (Oise).
      Nom, qualité: (M.) Barillon, Michel (bourgeois de Paris).
      Profession: mercier (marchand), Paris
    - Quittance, versement de dot., 25 avril 1551; MC/ET/XX/25
      Relations: fiancé(e) de l'intervenant 1
    - Délivrance de legs., 25 avril 1551; MC/ET/XX/25
      Nom, qualité: (M.) Duhanap, Jean (ainé).
      Relations: exécuteur testamentaire de l'intervenant 3.
      Nom, qualité: (M.) Duhanap, Jean (jeune).
      Relations: fils de l'intervenant 1, exécuteur testamentaire de l'intervenant 3.
      Nom, qualité: (Mme ou Mlle) Cornyeuse, Jeanne.
      Relations: representé(e) par l'intervenant 05, representé(e) par l'intervenant 06.
      Profession: laboureur, marguillier, Clichy (Hauts-de-Seine).
    - Bail à rente, cour, Brie-Comte-Robert (Seine-et-Marne) rue Beauguillaume., 25 avril 1551; MC/ET/XX/25
      Nom, qualité: (M.) Remon, Jean.
      Profession: sergent royal, Brie-Comte-Robert (Seine-et-Marne)
    - Rente, confirmation., 25 avril 1551; MC/ET/XX/25
      Profession: sergent royal, Brie-Comte-Robert (Seine-et-Marne).
    - Rente, constitution, assignation, tous les biens., 25 avril 1551; MC/ET/XX/25
      Nom, qualité: (Mme ou Mlle) Gervais, Jeanne.
    - Transport de droits, maison, terre labourable, rentes, Paris, maffliers (Val-d'Oise) rue du Petit-Lion., 25 avril 1551; MC/ET/XX/25
      Nom, qualité: (M.) Hychyn de, Pierre.
      Profession: imprimeur, Paris.
      Nom, qualité: (M.) Huchyn de, Claude.
      Profession: imprimeur, Lyon (Rhône).
      Domicile: Lyon (Rhône).
      Nom, qualité: (M.) Babee, Jean.
    - Promesse, paiement d'arrérages de rentes., 25 avril 1551; MC/ET/XX/25
      Profession: laboureur, Haut-Roule (le) (Paris).
      Domicile: Haut-Roule (le) (Paris).
      Nom, qualité: (M.) La Ruelle de, Claude.
      État civil: mineur.
    - Bail à rente, renonçiation, maison, Clichy (Hauts-de-Seine) Grande rue., 25 avril 1551; MC/ET/XX/25
      Nom, qualité: (M.) La Ruelle de, Jacques.
      Profession: laboureur, Paris.
      Domicile: Haut-Roule (le) (Paris)
    - Rente fonciere, titre nouvel, maison, Clichy (Hauts-de-Seine) Grande rue., 25 avril 1551; MC/ET/XX/25
      Relations: frère de l'intervenant 2.
    - Mariage., 28 avril 1551; MC/ET/XX/25
      Nom, qualité: (Mme ou Mlle) Collinet, Agnès.
      Relations: representé(e) par l'intervenant 02.
      Profession: cordonnier, Paris.
      Relations: père de l'intervenant 1.
      Nom, qualité: (Mme ou Mlle) Vincent, Marguerite.
      Relations: épouse de l'intervenant 2, mère de l'intervenant 1.
      Nom, qualité: (M.) Terrier, Michel (bourgeois de Paris).
      Profession: cordonnier, Paris
    - Vente, jardin, Brie-Comte-Robert (Seine-et-Marne) Hors la Porte du Moutier., 29 avril 1551; MC/ET/XX/25
      Nom, qualité: (M.) Chretien, Chilbert.
      Profession: menuisier, Brie-Comte-Robert (Seine-et-Marne).
    - Bail à rente, cession, terre, Clichy (Hauts-de-Seine) Noucet (le)., 1er mai 1551; MC/ET/XX/25
      Nom, qualité: (M.) Frelicot, Henri.
      Nom, qualité: (M.) Bastonnier, Michel.
      Profession: curé, Clichy (Hauts-de-Seine).
      Nom, qualité: (M.) Levesque, Fleurant.
    - Rente, constitution, maison, jardin, Aubervilliers (Seine-Saint-Denis) rue des Noyers., 1er mai 1551; MC/ET/XX/25
      Nom, qualité: (M.) Dailly, Guillaume.
      Domicile: Aubervilliers (Seine-Saint-Denis).
      Nom, qualité: (Mme ou Mlle) La Croix de, Catherine.
      Nom, qualité: (M.) Sallembier, Louis (ainé).
      Profession: marchand, langayeur de porcs au marché, Paris
    - Bail à rente, contre-lettre, maison et jardin (portion de), Clichy (Hauts-de-Seine) Grande rue., 2 mai 1551; MC/ET/XX/25
      Nom, qualité: (Mme ou Mlle) Laruelle de, Catherine.
    - Vente, obligation, jardin, Gonesse (Val-d'Oise) Ruelle Goujon., 2 mai 1551; MC/ET/XX/25
      Nom, qualité: (M.) Le Bouvier, Jean (ainé) (bourgeois de Paris).
      Nom, qualité: (Mme ou Mlle) Durant, Agnès.
      Nom, qualité: (M.) Gassot, Denis.
      Nom, qualité: (M.) Gassot, Pierre.
    - Vente, pré, Saint-Denis (Seine-Saint-Denis) Près de Saint-Rémy., 2 mai 1551; MC/ET/XX/25
      Nom, qualité: (M.) Desboyaulx, Jean.
      Profession: corroyeur de cuirs, Saint-Denis (Seine-Saint-Denis).
      Nom, qualité: (M.) Manciot, Pierre.
      Profession: boucher, Saint-Denis (Seine-Saint-Denis).
      Domicile: Saint-Denis (Seine-Saint-Denis)
    - Bail à loyer, maison (portion de), Clichy (Hauts-de-Seine) Grande rue., 2 mai 1551; MC/ET/XX/25
      Nom, qualité: (M.) Bailly, Jean.
      Relations: fils de l'intervenant 3, fils de l'intervenant 4.
      Nom, qualité: (M.) Laruelle de, Guillaume.
    - Rente, constitution, maison, Brie-Comte-Robert (Seine-et-Marne) rue aux Fripiers., 4 mai 1551; MC/ET/XX/25
      Nom, qualité: (M.) Vaulx de ou Devaulx, Guillaume (noble homme, écuyer, seigneur de fleury).
      Nom, qualité: (M.) Vaulx de, François (noble homme, écuyer, seigneur de fleury).
    - Rente foncière, transport, maison, Paris rue Comtesse d'Artois., 5 mai 1551; MC/ET/XX/25
      État civil: majeur.
      Profession: notaire au ch âtelet, Paris
    - Procuration en blanc., 5 mai 1551; MC/ET/XX/25
      procuration
    - Procuration en blanc., 5 mai 1551; MC/ET/XX/25
    - Donation entre vifs, rentes., 5 mai 1551; MC/ET/XX/25
      Nom, qualité: (personne morale) Deslandes (heritiers).
      Nom, qualité: (personne morale) Blanchet-Du-Bucquet (heritiers)
    - Rente foncière, titre nouvel, maison, jardin, Clichy (Hauts-de-Seine) Grande rue., 6 mai 1551; MC/ET/XX/25
      Relations: intervenant pour l'intervenant 04, tuteur de l'intervenant 6.
      Nom, qualité: (Mme ou Mlle) La Ruelle de, Catherine.
      Nom, qualité: (M.) Guerodin, Claude.
      Relations: representé(e) par l'intervenant 03, representé(e) par l'intervenant 07, fils de l'intervenant 8.
    - Vente, vigne, Houilles (Yvelines) Chemin des Musniers (le)., 6 mai 1551; MC/ET/XX/25
      Nom, qualité: (M.) Picquet, Jean.
      Profession: laboureur, Houilles (Yvelines).
      Domicile: Houilles (Yvelines).
      Nom, qualité: (Mme ou Mlle) Dieulegard, Colette.
      Nom, qualité: (M.) Le Prestre, Claude (bourgeois de Paris).
    - Rente foncière, titre nouvel, vigne, Clichy (Hauts-de-Seine) Chemin du Bois (le)., 9 mai 1551; MC/ET/XX/25
      Relations: intervenant pour l'intervenant 03.
      Nom: Confrérie Saint-Sauveur et Saint-Medard.
    - Rente foncière, titre nouvel, vigne, Clichy (Hauts-de-Seine) Chemin de Paris (le)., 9 mai 1551; MC/ET/XX/25
      Relations: intervenant pour l'intervenant 02.
    - Rente, constitution, contre-lettre, ferme, terre, maison, Monthyon, meaux (Seine-et-Marne)., 9 mai 1551; MC/ET/XX/25
      Nom, qualité: (M.) Rumet, Philippe (noble homme).
      Profession: lieutenant général, Meaux (Seine-et-Marne).
      Relations: débirentier(e) de l'intervenant 4.
      Nom, qualité: (Mme ou Mlle) Bataille, Marguerite.
      Nom, qualité: (M.) Larche de, Guillaume (noble homme).
      Profession: greffier, Meaux (Seine-et-Marne).
      Relations: à la requête de l'intervenant 2, à la requête de l'intervenant 1, débirentier(e) de l'intervenant 4.
      Nom, qualité: (M.) Leprestre, Claude (bourgeois de Paris).
    - Vente, obligation, grange, jardin, Longjumeau (Essonne) rue Dite de Lombardie., 9 mai 1551; MC/ET/XX/25
      Nom, qualité: (M.) Paulmier, Pasquier.
      Profession: chapelier (ma ître), Paris.
      Domicile: Paris au Bout du Pont-Saint-Michel.
      Nom, qualité: (M.) Chantereau, Jean (ainé).
      Profession: serrurier, Longjumeau (Essonne).
    - Rente foncière, titre nouvel, maison, Paris rue Saint-Honore, le Soleil., 9 mai 1551; MC/ET/XX/25
      Nom, qualité: (Mme ou Mlle) Gomont de, Nicole.
      Nom, qualité: (M.) Reveillart, Guillaume (bourgeois de Paris).
      Nom, qualité: (M.) Pelourde, Gabriel (noble homme).
      Profession: chanoine, chapelain, Paris, église Notre-Dame, église Saint-André-des-Arts.
      Nom: Chapelle de La Sainte-Trinite et de Tous Les Saints.
      Domicile: Paris Eglise Saint-Andre-des-Arts
    - Rente, constitution, ferme, terre, maison, Monthyon, meaux (Seine-et-Marne)., 9 mai 1551; MC/ET/XX/25
      Nom, qualité: (M.) Larche de, Guillaume (noble homme, bourgeois de Paris).
    - Vente, ratification, grange, jardin, Longjumeau (Essonne) rue Dite de Lombardie., 10 mai 1551; MC/ET/XX/25
      Nom, qualité: (Mme ou Mlle) Des Volis, Catherine.
      Intervenant 3:
      Relations: 0
    - Rente viagère, renonçiation, vigne, Montmartre (Paris) Gratepaille., 11 mai 1551; MC/ET/XX/25
      Nom, qualité: (M.) Boyenval de, Jean.
      Relations: veuf de l'intervenant 2, tuteur de l'intervenant 3, acceptant pour l'intervenant 03, acceptant pour l'intervenant 04.
      Nom, qualité: (Mme ou Mlle) Vallee, Marion.
      Nom, qualité: (personne morale) Boyenval de (enfants).
      Nom, qualité: (M.) Boyenval de, Abel.
      Relations: fils de l'intervenant 1
    - Rente, constitution, maison, seigneurie, rente, Paris, ferte-Alais (la) (Essonne) rue des Bernardins, angeville., 12 mai 1551; MC/ET/XX/25
      Nom, qualité: (Mme ou Mlle) Lerozier, Catherine.
      Domicile: Paris rue des Bernardins.
      Nom, qualité: (M.) Mesmyn, Pierre.
      Nom, qualité: (M.) Le Rozier, François.
    - Rente, constitution, fief, fermes (2), maisons (4), Chitry-les-Mines, Paris (Nièvre)., 12 mai 1551; MC/ET/XX/25
      Nom, qualité: (M.) Claves ou Clanes, Etienne (noble homme).
      Profession: lieutenant général, Eu (Seine-Maritime).
      Domicile: Eu (Seine-Maritime).
      Nom, qualité: (Mme ou Mlle) Brion de, Nicole.
    - Rente foncière, transport, maison, Paris rue des Bernardins., 12 mai 1551; MC/ET/XX/25
      Nom, qualité: (Mme ou Mlle) Le Rozier, Catherine.
      Profession: procureur au Parlement, Paris
    - Vente, ratification, jardin, Gonesse (Val-d'Oise) Ruelle Goujon., 13 mai 1551; MC/ET/XX/25
      Nom, qualité: (M.) Lebouvier, Jean (ainé) (bourgeois de Paris).
    - Bail à rente, masure, Brie-Comte-Robert (Seine-et-Marne) Faubourg, près la Porte du Moutier., 14 mai 1551; MC/ET/XX/25
      Nom, qualité: (M.) Chenet ou Chevet, Pierre.
      Domicile: Brie-Comte-Robert (Seine-et-Marne)
    - Vente à réméré, vigne, Nanterre (Hauts-de-Seine) Gres (les), presles, grand-Buisson (le), amandier (l')., 14 mai 1551; MC/ET/XX/25
      Nom, qualité: (Mme ou Mlle) Gambon, Robine.
      Date de révision: 2012
    - Marche, entretien de vignes., 14 mai 1551; MC/ET/XX/25
      Nom, qualité: (M.) Drouet, Philippe.
      Domicile: Nanterre (Hauts-de-Seine)
    - Vente à réméré, terre, Nanterre (Hauts-de-Seine) Navettes (les)., 14 mai 1551; MC/ET/XX/25
      Nom, qualité: (M.) Janneau, Olivier.
      Nom, qualité: (M.) Roty, Jean (ainé).
    - Restitution, indemnité, promesse, quittance de remboursement contre-lettre., 14 mai 1551; MC/ET/XX/25
      Nom, qualité: (M.) Fons de, Gilles (noble homme, seigneur du plessis-gatebled).
      Domicile: Trainel (Aube) Desougnes.
      quittance; indemnité
    - Rente, transport., 14 mai 1551; MC/ET/XX/25
      Nom, qualité: (M.) Gaiant, Louis.
      Profession: huissier au Parlement, Paris.
      Nom, qualité: (M.) Castignac de, Jean.
      Profession: huissier en la chancellerie, Paris.
      Nom, qualité: (M.) Gilbert, Pierre (bourgeois de Paris).
      Profession: fripier (maitre), Paris.
      Nom, qualité: (Mme ou Mlle) Pirou, Marie.
    - Rente, constitution, masure, Brie-Comte-Robert (Seine-et-Marne) Faubourg, près la Porte de Moutier., 14 mai 1551; MC/ET/XX/25
    - Vente, place, Paris Hors du Palais Devant Saint-Eloi., 16 mai 1551; MC/ET/XX/25
      Nom, qualité: (M.) Desprez, Christophe.
      Nom, qualité: (Mme ou Mlle) Duval, Mathurine.
    - Rente foncière, transport, masure, jardin, Paris rue des Vertus., 16 mai 1551; MC/ET/XX/25
      Nom, qualité: (Mme ou Mlle) Baudet, Mathurine.
      Relations: veuve de l'intervenant 2, crédirentier(e) de l'intervenant 4.
      Nom, qualité: (M.) Besnyer, Guillaume.
      Nom, qualité: (M.) Julian, Nicolas (bourgeois de Paris).
      Profession: épicier (marchand), Paris.
      Profession: gainier (ma ître), Paris
    - Mariage., 20 mai 1551; MC/ET/XX/25
      Nom, qualité: (Mme ou Mlle) Toubert, Marguerite.
      Nom, qualité: (M.) Toubert, No ¨el.
      Profession: marchand, Dieudonne (Oise).
      Domicile: Dieudonne (Oise).
      Relations: representant(e) de l'intervenant 1.
      Nom, qualité: (Mme ou Mlle) Lesaige, Antoinette.
      Nom, qualité: (M.) Gardin, Martin.
      Profession: serviteur, Paris, rue Saint-Honoré, h ôtel de l'Escouvette
    - Assoçiation, mètier bourreau., 20 mai 1551; MC/ET/XX/25
      Nom, qualité: (M.) Rouzeau, Mathurin.
      Profession: éxécuteur de la haute justice criminelle, Paris.
      Nom, qualité: (M.) Cousin, Jean.
      Profession: éxécuteur de la haute justice criminelle, Senlis (Oise).
      Domicile: Pontoise (Val-d'Oise)
    - Rente foncière, titre nouvel, maison, Paris rue Saint-Antoine, l'Arbalete., 21 mai 1551; MC/ET/XX/25
      Nom, qualité: (Mme ou Mlle) Faure, Guillemette (bourgeoise de Paris).
      Nom, qualité: (Mme ou Mlle) Barbin, Marie.
      Relations: séparé(e) de l'intervenant 4.
      Nom, qualité: (M.) Martin, Claude
    - Apprentissage, métier savetier., 21 mai 1551; MC/ET/XX/25
      Nom, qualité: (M.) Bonnet, Jean (jeune).
      Profession: savetier (apprenti).
      Relations: representé(e) par l'intervenant 02, fils de l'intervenant 2.
      Nom, qualité: (M.) Bonnet, Jean (ainè).
      Profession: laboureur, Villiers-le-Bel (Val-d'Oise).
      Domicile: Villiers-le-Bel (Val-d'Oise).
      Nom, qualité: (M.) Jacquelin, Robert.
    - Vente, pré, terre, Bellefontaine (Val-d'Oise) Prairie (la), chancery, sur la Garenne., 22 mai 1551; MC/ET/XX/25
      Nom, qualité: (M.) Gallet, Nicolas.
      Profession: laboureur, Bellefontaine (Val-d'Oise).
      Domicile: Bellefontaine (Val-d'Oise).
      Nom, qualité: (Mme ou Mlle) Pasquyn, Marion.
      Nom, qualité: (M.) Hervieu, Guillaume (bourgeois de Paris).
    - Échange, rentes foncieres (2)., 23 mai 1551; MC/ET/XX/25